# 求助陈版主，认缴实缴出资的疑问。

提问人：liuweisheng 时间：2022-09-15 11:12:42
章程约定了最晚出资时间，并规定按照实缴比例享有公司权利。那么投资单位是否需要对未实缴部分确认长投和其他应付款。谢谢版主解惑

回答人：chenyiwei
章程约定了最晚出资时间，并规定按照实缴比例享有公司权利。这种情况下尚未实缴出资的股东不需要就已认缴但尚未实缴的出资确认长期股权投资和应付款项，但需考虑因出资逾期而可能需对被投资企业及其他股东承担违约责任的财务影响。